臺灣桃園地方法院小額民事判決
                110年度桃小字第874號
原      告  許騰（即許明珍之繼承人）



            宋秋清（即許明珍之繼承人)

            許倚菖（即許明珍之繼承人）

兼  上二人
訴訟代理人  許薰雅
被      告  余熾東
上列當事人間請求損害賠償事件，本院於民國111年1月27日言詞
辯論終結，判決如下：
    主    文
被告應給付原告新臺幣26,650元，及自民國110年8月28日起至清
償日止，按週年利率5％計算之利息。
原告其餘之訴駁回。
訴訟費用新臺幣1,000元，由被告負擔新臺幣600元，餘由原告負
擔。
本判決第一項得假執行。
原告其餘假執行之聲請駁回。
    事實及理由
壹、程序方面
一、按當事人死亡者，訴訟程序在有繼承人、遺產管理人或其他
    依法令應續行訴訟之人承受其訴訟以前當然停止；當事人不
    聲明承受訴訟時，法院亦得依職權，以裁定命其續行訴訟，
    民事訴訟法第168條、第178條分別定有明文。原告許明珍於
    起訴後死亡，繼承人為原告許薰雅、宋秋清、許倚菖、許騰
    ，本院於民國110年9月17日裁定許薰雅、宋秋清、許倚菖、
    許騰承受訴訟，合先說明。
二、原告許騰、被告余熾東經合法通知，未於言詞辯論期日到場
    ，核無民事訴訟法第386條所列各款情形，爰依原告許薰雅
    、宋秋清、許倚菖之聲請，由其一造辯論而為判決。
貳、實體方面
一、原告主張：被告於110年3月7日0時26分許，駕駛車牌號碼00
    0-0000號自用小客車（下稱肇事車輛），沿桃園市八德區廣
    福路往中壢方向行駛，行經廣福路1245號前路段時，不慎打
    滑，嗣許明珍所有車牌號碼000-0000號自用小客貨車（下稱
    系爭車輛），停放於該路段路邊，遭肇事車輛擦撞，致系爭
    車輛受損（下稱系爭事故），估價之維修費用為新臺幣（下
    同）43,000元（含鈑金費用24,800元、零件費用18,500元）
    ，且因系爭車輛受損影響許明珍就醫看診，被告亦應賠償精
    神慰撫金10,000元。爰依侵權行為之法律關係，提起本件訴
    訟等語，並聲明：㈠被告應給付原告53,000元，及自起訴狀
    繕本送達之翌日起至清償日止，按週年利率5％計算之利息。
    ㈡願供擔保，請准宣告假執行。
二、被告經合法通知，未於言詞辯論期日到場，亦未提出書狀作
    何聲明或陳述。
三、得心證之理由：
  ㈠被告應負侵權行為賠償責任：
  1.按因故意或過失，不法侵害他人之權利者，負損害賠償責任
    ；汽車、機車或其他非依軌道行駛之動力車輛，在使用中加
    損害於他人者，駕駛人應賠償因此所生之損害，民法分別定
    有明文。
  2.經查，原告主張被告於前開時間、地點，駕駛肇事車輛，因
    駕駛車輛不慎打滑之過失，致碰撞原告之系爭車輛，造成系
    爭車輛受有損害等情，業據其提出道路交通事故當事人登記
    聯單、現場照片、估價單、系爭車輛之行車執照、車損照片
    等件為證（見本院卷第5頁、第7至10頁），並經本院職權向
    桃園市政府警察局八德分局八德交通分隊調取系爭事故調查
    卷宗核閱無訛（見本院卷第16至52頁）。至被告已於相當時
    期受合法通知，無正當理由而未於言詞辯論期日到場，復未
    提出書狀爭執，依民事訴訟法第436條之23條、第436條第2
    項、第280條第3項前段準用同條第1項之規定，應視同自認
    ，堪信原告之主張為真實。則被告就系爭事故之發生為有過
    失並應負全部責任乙節，應可認定，原告請求被告負損害賠
    償責任，自屬有據。
  ㈡系爭車輛必要修復費用：
　1.按不法毀損他人之物者，被害人得請求賠償其物因毀損所減
    少之價額，民法第196條定有明文。又依上開規定請求賠償
    物被毀損所減少之價額，得以修復費用為估定之標準，但以
    必要者為限（例如：修理材料以新品換舊品，應予折舊），
    此有最高法院77年度第9次民事庭會議決議可資參照。
　2.經查，原告主張系爭車輛必要修繕費用為43,300元，包括鈑
    金費用24,800元、零件費用18,500元等情，業據其提出估價
    單為證（見本院卷第7頁）。依前揭說明，系爭車輛之修復
    既以新零件更換被毀損之舊零件，自應將零件折舊部分予以
    扣除。又依行政院所頒固定資產耐用年數表及固定資產折舊
    率之規定，非運輸業用客車、貨車之耐用年數為5年，依定
    率遞減法每年折舊1000分之369，其最後1年之折舊額，加歷
    年折舊累計額，其總和不得超過該資產成本原額10分之9（
    即逾5年，僅得請求零件價額之10分之1）。而系爭車輛乃於
    95年3月出廠，至系爭事故發生時即110年3月7日，已使用逾
    5年，有系爭車輛之行車執照可參（見本院卷第8頁）。則系
    爭車輛零件費用18,500元扣除折舊額後應為1,850元（計算
    式：18,500元×0.1＝1,850元，小數點以下四捨五入），加計
    毋須計算折舊之鈑金費用24,800元後，系爭車輛必要修復費
    用應為26,650元（計算式：1,850元＋24,800元＝26,650元）
    。
　㈢至原告另主張許明珍當時因病情需要須以系爭車輛作為就醫
    看診時之代步工具，卻因被告之過失行為必須另行搭乘計程
    車就醫，因此請求精神慰撫金10,000元等語。惟按不法侵害
    他人之身體、健康、名譽、自由、信用、隱私、貞操，或不
    法侵害其他人格法益而情節重大者，被害人雖非財產上之損
    害，亦得請求賠償相當之金額，民法第195條第1項前段定有
    明文。查本件被告係過失侵害原告之系爭車輛，為財產權之
    侵害，並非人格權之侵害，準此，原告請求精神慰撫金，尚
    屬無據。
  ㈣綜上所述，原告得請求被告賠償之金額應為26,650元。
四、末按給付無確定期限者，債務人於債權人得請求給付時，經
    其催告而未為給付，自受催告時起，負遲延責任。其經債權
    人起訴而送達訴狀，或依督促程序送達支付命令，或為其他
    相類之行為者，與催告有同一之效力；又遲延之債務，以支
    付金錢為標的者，債權人得請求依法定利率計算之遲延利息
    ；而應付利息之債務，其利率未經約定，亦無法律可據者，
    週年利率為5％，民法第229條第2項、第233條第1項前段及第
    203條分別定有明文。本件原告對被告之損害賠償請求權，
    係以支付金錢為標的，無確定期限，又未約定利息，則被告
    應自受催告時起，負遲延責任，是原告就上述得請求之金額
    ，併請求自起訴狀繕本送達被告之翌日即110年8月28日起（
    於110年8月17日寄存於被告住所地之警察機關，依法於110
    年8月27日生送達效力，見本院卷第53頁）至清償日止，按
    年息5％計算之利息，洵為有據。
五、從而，原告依侵權行為之法律關係，請求被告給付26,650元
    ，及自110年8月28日起至清償日止，按週年利率5％計算之利
    息，為有理由，應予准許，逾此範圍，為無理由，應予駁回
    。
六、本件係依小額訴訟程序所為被告敗訴之判決，爰依民事訴訟
    法之規定，依職權宣告假執行。原告雖聲明願供擔保請准宣
    告假執行，惟本院既已職權宣告之，原告此部分聲請，核僅
    為促請本院職權發動，自無庸另為准駁之諭知。至原告敗訴
    部分，其假執行之聲請即因訴之駁回而失所依據，應併予駁
    回。
七、本件事證已臻明確，原告其餘攻防方法及舉證，經本院斟酌
    後，核與判決結果無影響，爰不逐一論述，併此敘明。
八、訴訟費用負擔之依據：民事訴訟法第79條。並依同法第436
    條之19規定，確定訴訟費用額如主文第3項所示。
中　　華　　民　　國　　111 　年　　2 　　月　　25　　日
                  桃園簡易庭  法  官  曾耀緯
以上為正本係照原本作成。
如不服本判決，應於送達後20日內，向本院提出上訴狀並表明上
訴理由，如於本判決宣示後送達前提起上訴者，應於判決送達後
20日內補提上訴理由書（須附繕本）。
如委任律師提起上訴者，應一併繳納上訴審裁判費。
中　　華　　民　　國　　111 　年　　2 　　月　　25　　日
                              書記官  張俊睿
附錄
一、民事訴訟法第436條之24第2項：
    對於小額程序之第一審裁判上訴或抗告，非以其違背法令為
    理由，不得為之。
二、民事訴訟法第436條之25：
    上訴狀內應記載上訴理由，表明下列各款事項：
    （一）原判決所違背之法令及其具體內容。
    （二）依訴訟資料可認為原判決有違背法令之具體事實。
三、民事訴訟法第471條第1項：（依同法第436條之32第2項規定
    於小額事件之上訴程序準用之）上訴狀內未表明上訴理由者
    ，上訴人應於提起上訴後二十日內，提出理由書於原第二審
    法院；未提出者，毋庸命其補正，由原第二審法院以裁定駁
    回之。